臺灣臺中地方法院民事判決
                                    110年度豐簡字第616號
原      告  林慧鵑  


訴訟代理人  張繼圃律師
複代理人    蔣瑞安律師
被      告  詹儀(即詹鈞宇)

上列當事人間請求損害賠償事件，本院於民國110年11月3日言詞
辯論終結，判決如下：
    主      文
被告應給付原告新臺幣（下同）30萬元，及自民國110年8月14日
起至清償日止，按週年利率百分之五計算之利息。
原告其餘之訴駁回。
訴訟費用5,400元，由被告負擔3,240元，餘由原告負擔。
本判決原告勝訴部分得假執行。但被告如以30萬元為原告預供擔
保後，得免為假執行。
　　事實及理由
壹、程序事項：
    被告經合法通知，未於言詞辯論期日到場，核無民事訴訟法
    第386條各款所列情形，爰依原告之聲請，由其一造辯論而
    為判決。
貳、實體事項：　　
一、原告主張：
㈠、被告原名詹儀，於民國99年9月9日改名為詹鈞宇，於107年1
    0月15日改名回詹儀。被告前於101年1月5日與訴外人戴玉
    冠結婚後，於106年6月26日與戴玉冠兩願離婚，另於民國10
    7年7月26日與訴外人陳宥町結婚，與陳宥町育有1子，長男
    詹○○於109年7月20日出生。
㈡、惟被告刻意隱瞞已於107年7月26日與訴外人陳宥町再婚之事
    實，於109年4月間聯繫原告時，在原告詢問其：「你女友咧
    ？」，謊稱：「離婚後，就沒再交了」。原告更詢問：「孩
    子咧？」，被告在知悉陳宥町已有身孕下，仍謊稱：「沒孩
    子」。原告更向被告詢問：「介意我問為何離婚嗎？」，被
    告稱：「因為結婚後兩人的爭吵不斷，很多事情觀念更是不
    同」，有意隱瞞其再婚的事實，欺騙不知情之原告，與原告
    交往成為男女朋友。原告因誤認被告未婚而在被告的追求下
    ，同意與其交往、付出真情，進而與被告發生性行為。被告
    更刻意隱瞞FB詹儀為其原名，向原告謊稱詹儀是其堂哥。
    被告所為，顯屬故意背於善良風俗之方法，加損害於原告之
    貞操權。原告直至110年2月8日，收到自稱被告配偶的來電
    ，始知悉被告已婚之身分，被告更於兩造對話紀錄中坦承欺
    騙原告其未婚的事實。
㈢、爰依侵權行為法律關係，請求被告賠償精神慰撫金新臺幣（
    下同）50萬元等語。並聲明：被告應給付原告50萬元，及自
    起訴狀繕本送達被告翌日起至清償日止，按週年利率百分之
    5計算之利息。
二、被告經合法通知，未於言詞辯論期日到庭，亦未提出書狀為
    任何陳述或聲明。
三、本院之判斷：
㈠、按因故意或過失，不法侵害他人之權利者，負損害賠償責任
    。故意以背於善良風俗之方法，加損害於他人者亦同。民法
    第184條第1項前段定有明文。另按所謂貞操權，乃以性之尊
    嚴及自主為內容之權利，其保護之法益在於個人得以自由之
    意思為性交，不受他人不法之干涉。而性行為之對象是否已
    婚，涉及該性行為是否為法秩序所允許，自屬關係性自主權
    之重要事項。倘隱瞞已婚身分，致他方陷於錯誤而同意與之
    性交，該同意顯有瑕疵，行為人之手段仍屬背於善良風俗，
    而具不法性（臺灣高等法院109年度上易字第641號民事判決
    同此見解）。申言之，如係以欺騙或其他不正方法而得同意
    者，手段仍屬背於善良風俗（臺灣高等法院101年度上易字
    第149號民事判決同此見解）。已結婚者對其已婚之事實，
    負有告知對方之義務，令對方有機會決定是否與其繼續交往
    ，避免於不知之情況下進行交往付出感情後，始知悉對方已
    婚之身分而難以自拔，致身心受到傷害（臺灣高等法院臺中
    分院98年度上易字第461號民事判決同此見解）。經查：
　⒈被告原名詹儀，於99年9月9日改名為詹鈞宇，於107年10月1
    5日改名回詹儀。被告前於101年1月5日與訴外人戴玉冠結
    婚後，於106年6月26日與戴玉冠兩願離婚，另於民國107年7
    月26日與訴外人陳宥町結婚，與陳宥町育有1子，長男詹○○
    於109年7月20日出生等情，有被告戶籍資料可佐（見本院卷
    第141頁），堪信為真。
　⒉原告主張被告刻意隱瞞已於107年7月26日與訴外人陳宥町再
    婚之事實，於109年4月間聯繫原告時，隱瞞其再婚的事實，
    欺騙不知情之原告，與原告交往成為男女朋友。原告因誤認
    被告未婚而在被告的追求下，同意與其交往、付出真情，進
    而與被告發生性行為。原告直至110年2月8日，因收到自稱
    被告配偶的來電，始知悉被告已婚之身分等情，業據原告提
    出兩造間之對話截圖、兩造間之電話譯文及錄音檔為證（見
    本院卷第13至22頁）。而被告對於原告主張之事實，已於相
    當時期受合法之通知，而於言詞辯論期日不到場，亦未提出
    準備書狀爭執者，依民事訴訟法第280條第3項準用第1項之
    規定，視同自認，足認原告主張為真實。
　⒊從而，被告隱瞞已婚身分而與原告交往成為男女朋友，進而
    發生性關係，顯屬故意以背於善良風俗之方法，加損害於原
    告之貞操權。
㈡、按慰撫金核給之標準固與財產上損害之計算不同，然非不可
    斟酌雙方身分資力與加害程度，及其他各種情形核定相當之
    數額（最高法院51年度台上字第223號判決可資參照）。經
    查，原告自陳為四技畢業，曾從事會計工作，目前從事網拍
    經營，109年度有薪資所得，名下無財產；被告為高職畢業
    ，勞保加保在大臺中網路購物服務人員職業工會，109年度
    所得為0元，名下有汽車之財產等情，有被告個人戶籍資料
    、勞保投保資料、兩造109年度財產所得資料可佐（見本院
    卷第151至159頁、證物袋），及衡酌被告侵害行為手段、時
    間長短等實際加害情形，與原告貞操權之人格法益受侵害程
    度及精神上痛苦程度，認原告請求被告賠償精神慰撫金以30
    萬元為適當。逾此範圍之請求，即屬無據。
四、綜上所述，原告依侵權行為法律關係，請求被告賠償原告30
    萬元，及自110年8月14日（即起訴狀繕本送達被告翌日，見
    本院卷第35頁）起至清償日止，按週年利率百分之5計算之
    利息，為有理由，應予准許。原告逾此範圍之請求，為無理
    由，應予駁回。
五、本判決原告勝訴部分，係適用簡易程序所為被告敗訴之判決
    ，依民事訴訟法第389條第1項第3款規定，應依職權宣告假
    執行。另為衡平被告之利益，爰依同法第392條第2項規定，
    依職權宣告被告為原告預供擔保，得免為假執行。
六、本件判決之基礎已臻明確，兩造其餘攻擊防禦方法及舉證，
    核與判決之結果無影響，爰不一一論述，併此敘明。
七、訴訟費用負擔之依據：本件訴訟費用確定為5,400元(即第一
    審裁判費，見本院卷第25頁、第31頁)，爰依民事訴訟法第7
    9條規定，命兩造按主文第三項所示金額負擔。
中　　華　　民　　國　　110 　年　　11　　月　　30　　日
                      臺灣臺中地方法院豐原簡易庭
                                  法　官　高士傑
以上正本係照原本作成。
如不服本判決，應於送達後20日內，向本院提出上訴狀並表明上
訴理由，如於本判決宣示後送達前提起上訴者，應於判決送達後
20日內補提上訴理由書（須附繕本）。如委任律師提起上訴者，
應一併繳納上訴審裁判費。
中　　華　　民　　國　　110 　年　　11　　月　　30　　日
                                  書記官　蔡伸蔚